【裁判字號】    96,簡上,10
【裁判日期】    970205
【裁判案由】    詐欺
【裁判全文】
臺灣屏東地方法院刑事判決              96年度簡上字第10號
上  訴  人  乙○○
即  被  告
上列上訴人因詐欺案件，不服本院95年10月31日96年度簡字第
1599號刑事簡易判決（檢察官聲請簡易判決處刑案號：96年度偵
字第4353號），提起上訴及檢察官移送併辦（96年度偵字第6552
號），本院第二審合議庭判決如下︰
    主      文
原判決關於乙○○部分撤銷。
乙○○幫助連續意圖為自己不法之所有，以詐術使人將本人之物
交付，處有期徒刑肆月，減為有期徒刑貳月，如易科罰金，以銀
元參佰元即新台幣玖佰元折算壹日。
    事實及理由
一、被告乙○○明知其向金融機關申辦之帳戶資料，若任意交付
    他人使用，將可能成為幫助他人犯罪之用，竟仍不違其本意
    ，基於幫助他人犯罪之不確定故意，於民國95年4 月10日起
    （即其申請使用電話語音服務之日）至同年5 月19日（即丙
    ○○遭詐騙之日）止之不詳時間，在不詳地點，將其在中華
    郵政股份有限公司申請之帳號0000000 ─0000000 號帳戶存
    摺、提款卡及密碼等物，交予姓名年籍不詳之詐欺集團，該
    欺集團即基於詐欺之概括犯意，先於95年5 月19日，撥打電
    話予丙○○，佯稱丙○○抽中「新木盛股份有限公司」所舉
    辦之抽獎活動，可得將金新台幣（下同）100 萬元，惟須先
    購買1 台8 萬元之電視及繳納入會費7 萬元，始能領取獎金
    ，丙○○誤信為真，遂於同日12時13分許，分別匯款8 萬元
    及7 萬元至甲○○（另行審結）及乙○○前述帳戶，而前述
    7 萬元隨為該詐欺集團領走。而該詐欺集團成員，復於95
    年5 月29日上午撥打電話予丁○○，佯稱係香港六合彩公司
    ，要求劉宗慶加入會員，惟須先繳納會費、手續費等，劉宗
    慶不疑有他，乃於同日14時51分許，匯款1 萬元至乙○○前
    開帳戶內。
二、被告即上訴人之犯罪證據及比較新舊法部分，如本院刑事簡
    易判決書及檢察官移送併辦意旨書所載（均如附件）。
三、被告上訴空言否認辯稱未將帳戶資料等交予詐欺集團犯罪，
    顯係飾卸之詞，無足取信，上訴自無理由。惟查原審判決未
    及審酌詐欺集團詐騙劉慶部分，尚有未妥，且另查被告犯罪
    係在96年4 月24日以前，依中華民國九十六年罪犯減刑條例
    規定，被告之宣告刑應減其二分之一，原審未及適用，亦有
    未妥，是上訴人之上雖無理由，然原判決既有上開可議之處
    ，仍應撤銷原判決。
四、核被告所為，係幫助犯連續刑法第339 條第1 項之詐欺罪，
    爰依幫助犯之例減輕其刑。茲審酌被告犯行所生危害及犯後
    態度等一切情狀，爰量處如主文第二項所示之刑，並依前述
    減刑條例之規定減其宣告刑二分之一，及諭知如易科罰金之
    折算標準。又移送併辦部分雖未據起訴，然與原聲請之事實
    有連續犯之裁判上一罪關係，本院自得併予審理，附此敘明
    之。
據上論斷，應依刑事訴訟第455 條之1 第3 項、第369 條第1 項
前段、第364 條、第299 條、刑法第2 條第1 項前段、修正前刑
法第56條、第30條、第339 條第1 項、第41條第1 項前段、罰金
罰鍰提高標準條例第1 條前段、修正前同條例第2 條、中華民國
罪犯減刑條例第2 條第1 項第3 款、第7 條，判決如主文。
本案經檢察官劉昀到庭執行職務。
中    華    民    國    97    年    2      月    5    日
                  刑事第一庭  審判長法  官  潘正屏
                                    法  官  曾吉雄
                                    法  官  許蓓雯
以上正本證明與原本無異。
不得上訴
中    華    民    國    97    年    2     月     5    日
                                    書記官  盧建新
附錄論罪科刑法條：
中華民國刑法第339條(普通詐欺罪)
意圖為自己或第三人不法之所有，以詐術使人將本人或第三人之
物交付者，處五年以下有期徒刑、拘役或科或併科一千元以下罰
金。
以前項方法得財產上不法之利益或使第三人得之者，亦同。
前二項之未遂犯罰之。


司法院資訊處製作；財團法人民間司法改革基金會備份。
